【裁判字號】    98,訴,1305
【裁判日期】    980522
【裁判案由】    毒品危害防制條例
【裁判全文】
臺灣板橋地方法院刑事判決              98年度訴字第1305號
公  訴  人  臺灣板橋地方法院檢察署檢察官
被      告  甲○○
                   （另案於臺灣臺北監獄臺北分監執行中）
上列被告因違反毒品危害防制條例案件，經檢察官提起公訴（98
年度毒偵字第1034、1563、2003號），因被告就被訴事實為有罪
之陳述，經本院告知簡式審判程序意旨，並聽取公訴人及被告之
意見後，本院合議庭裁定由受命法官獨任依簡式審判程序審理，
判決如下：
    主  文
甲○○施用第一級毒品，處有期徒刑捌月；扣案之海洛因殘渣袋
貳個均沒收銷燬，注射針筒貳支均沒收。又施用第一級毒品，處
有期徒刑捌月；扣案之第一級毒品海洛因壹包（驗餘淨重零點貳
零捌零公克，含殘留海洛因難以剝離之包裝袋壹個）沒收銷燬。
應執行有期徒刑壹年貳月；扣案之第一級毒品海洛因壹包（驗餘
淨重零點貳零捌零公克，含殘留海洛因難以剝離之包裝袋壹個）
、海洛因殘渣袋貳個均沒收銷燬，注射針筒貳支均沒收。
    事  實
一、甲○○前於民國95年間因施用第一級毒品案件，經本院以95
    年度毒聲字第1693號裁定送觀察、勒戒後，認有繼續施用毒
    品之傾向，復經本院以95年度毒聲字第2168號裁定令入戒治
    處所施以強制戒治，嗣戒治滿6 月後，經評定成效合格，認
    無繼續戒治之必要，於96年8 月16日釋放，並經臺灣板橋地
    方法院檢察署檢察官以96年度戒毒偵字第382 號為不起訴處
    分確定。詎其仍不思戒除毒癮，明知海洛因係毒品危害防制
    條例第2 條第2 項第1 款所明定之第一級毒品，不得持有及
    施用，竟於上開強制戒治執行完畢釋放後5 年內，竟仍分別
    基於施用第一級毒品海洛因之犯意，（一）於97年12月14日
    下午約3 、4 時許，在臺北縣鶯歌鎮○○路365 巷35弄4 號
    住處，以將海洛因摻水置入針筒內注射之方式，施用第一級
    毒品海洛因1 次。嗣於97年12月14日下午6 時許，因涉竊盜
    案件，在桃園縣中壢市○○○路、功學社新村口為警查獲，
    並扣得海洛因殘渣袋2 個、注射針筒2 支，經其同意採集尿
    液送驗，檢驗結果呈嗎啡陽性反應。（二）於98年1 月21日
    上午9 時許，在臺北縣鶯歌鎮○○路365 巷35弄4 號住處附
    近空地，以將海洛因摻水置入針筒內注射之方式，施用第一
    級毒品海洛因1 次。嗣於同日下午4 時30分許，在臺北縣鶯
    歌鎮○○路93號前之「思夢樂停車場」前，因毒品、竊盜案
    件通緝，為警當場緝獲，並扣得海洛因1 包（驗餘淨重0.20
    80公克），經其同意採集尿液送驗，檢驗結果呈嗎啡陽性反
    應。
二、案經桃園縣政府警察局楊梅分局報告臺灣桃園地方法院檢察
    署呈請臺灣高等法院檢察署核令移轉，暨臺北縣政府警察局
    三峽分局報告臺灣板橋地方法院檢察署檢察官偵查起訴。
    理  由
一、按本件被告甲○○所犯係死刑、無期徒刑、最輕本刑為3 年
    以上有期徒刑以外之罪，其於準備程序就前揭被訴事實為有
    罪之陳述，經受命法官告知簡式審判程序之旨，並聽取其與
    公訴人之意見後，本院認無不得或不宜改依簡式審判程序進
    行之處，爰依刑事訴訟法第273 條之1 第1 項、第284 條之
    1 ，裁定本件由受命法官獨任進行簡式審判程序，合先敘明
    。
二、上揭事實，業據被告於本院審理中坦承不諱，且其於97年12
    月14日、98年1 月21日所採驗之尿液，經送往臺灣檢驗科技
    股份有限公司以GC/MS 方法（氣相層析/ 質譜儀法）檢驗，
    結果均確呈第一級毒品海洛因代謝後嗎啡之陽性反應，此有
    卷附該公司98年1 月15日報告編號UL/2009/10096 號濫用藥
    物檢驗報告、該公司98年2 月11日報告編號UL/2009/10562
    號濫用藥物檢驗報告、桃園縣政府警察局楊梅分局被採尿人
    尿液暨毒品真實姓名與編號對照表、應受尿液採驗人尿液檢
    體採集送驗紀錄表各1 紙在卷可稽（見臺灣桃園地方法院檢
    察署98年度毒偵字第28號卷第32、46頁、臺灣板橋地方法院
    檢察署98年度毒偵字第2003號卷第6 、7 頁），足認被告自
    白與事實相符，洵堪採為論罪科刑之依據。又被告前於95年
    間因施用第一級毒品案件，經本院以95年度毒聲字第1693號
    裁定送觀察、勒戒後，認有繼續施用毒品之傾向，復經本院
    以95年度毒聲字第2168號裁定令入戒治處所施以強制戒治，
    嗣戒治滿6 月後，經評定成效合格，認無繼續戒治之必要，
    於96年8 月16日釋放，並經臺灣板橋地方法院檢察署檢察官
    以96年度戒毒偵字第382 號為不起訴處分確定等情，有臺灣
    高等法院被告前案紀錄表1 份附卷可稽，足徵被告於強制戒
    治執行完畢釋放後，5 年內再為本件施用毒品犯行，自應依
    法論罪科刑。是以本件事證明確，被告犯行堪以認定。
三、查海洛因屬毒品危害防制條例第2 條第2 項第1 款所規定之
    第一級毒品，核被告所為，均係犯毒品危害防制條例第10條
    第1 項施用第一級毒品罪。被告持有第一級毒品，復進而施
    用，其持有毒品之低度行為，應為施用第一級毒品之高度行
    為所吸收，不另論罪。被告所犯2 次施用海洛因犯行，犯意
    各別，應予分論併罰。爰審酌被告之素行、犯罪之動機、目
    的、手段，施用第一級毒品戕害自身健康及其犯後坦承犯行
    ，態度良好等一切情狀，分別量處如主文所示之刑，並定其
    應執行之刑，以資懲儆。
四、扣案之白色粉末1 包（驗餘淨重0.2080公克），經鑑定結果
    確含第一級毒品海洛因成分，業如上述，又其外包裝袋與毒
    品粉末難以完全析離，均應依毒品危害防制條例第18條第1
    項前段規定，沒收銷燬之；扣案之海洛因殘渣袋2 個，係被
    告施用海洛因所餘，業據被告供承在卷，因其外包裝袋與毒
    品粉末難以完全析離，併依上開規定宣告沒收銷燬之；扣案
    之注射針筒2 支，為被告所有供其施用毒品所用之物，亦據
    被告供明在卷，爰依刑法第38條第1 項第2 款之規定併予宣
    告沒收。
據上論斷，應依刑事訴訟法第273 條之1 第1 項、第299 條第1
項前段，毒品危害防制條例第10條第1 項、第18條第1 項前段，
刑法第11條前段、第51條第5 款、第38條第1 項第2 款，判決如
主文。
本案經檢察官鄭潔如到庭執行職務。
中    華    民    國    98    年    5     月    22    日
                  刑事第十五庭  法  官  錢衍蓁
以上正本證明與原本無異。
如不服本判決應於收受判決後10日內向本院提出上訴書狀，並
應敘述具體理由。其未敘述上訴理由者，應於上訴期間屆滿後
20日內向本院補提理由書（均須按他造當事人之人數附繕本）
「切勿逕送上級法院」。
                                書記官 劉靜慧
中    華    民    國    98    年    5     月    22    日
附錄本案論罪科刑法條全文：
毒品危害防制條例第10條
施用第一級毒品者，處6月以上5年以下有期徒刑。
施用第二級毒品者，處3年以下有期徒刑。


司法院資訊處製作；財團法人民間司法改革基金會備份。
